# 充值卡赠送部分会计处理

提问人：shixiaoche 时间：2018-03-26 20:32:40
公司从事LNG销售业务 为了吸引顾客 采用充值卡形式买 1000 赠送 100 ，即客户付 1000 元 得到 1100 元充值卡进行消费。企业如何记账。增值税销项税率11%
1 、 收到充值卡付款 借：银行存款 1000 贷：预收账款1000 2、 全部消费 借：预收账款 1000 （发票开具 1000 含税） 贷：
主营业务收入 854.70 贷：应交税费 145.30 3、 赠送产品视同销售 借：销售费用 100 贷：主营业务收入 90.09 贷：应交税费 9.91
因为销售费用部分已经做了收入所得税不需要纳税调整 请教老师 以上做法是否正确@chenyiwei

回答人：chenyiwei
可参考《瑞华研究 2010 ～ 2016 汇编》之“问题2-1-43（充值赠品的相关会计处理）”。对于赠送部分作为数量折扣，不单独确认销售费用。